pt-PT: Recursos do Goggle: Revestimento antiembaciamento; Construção de lente dupla; Fita compatível com capacete; Sistema de lentes intercambiáveis; Armação de baixo perfil; Lente magnética de substituição rápida; Lente espelhada; Lente fotocromática; Fita com forro de silicone; Armação ventilada; Outro
tr: Gözlük özellikleri: Buğu önleyici kaplama; Çift camlı yapı; Kask uyumlu kayış; Değiştirilebilir lens sistemi; Düşük profilli çerçeve; Manyetik hızlı değiştirilebilir lens; Aynalı lens; Fotokromik lens; Silikon astarlı kayış; Havalandırmalı çerçeve; Diğer
sl-SI: Lastnosti očal: Premaz proti rosenju; Konstrukcija z dvojno lečo; Trak, združljiv s čelado; Sistem zamenljivih leč; Nizkoprofilni okvir; Magnetna hitro zamenljiva leča; Zrcalna leča; Fotokromatska leča; Trak s silikonsko obrobo; Zračen okvir; Drugo
ja: ゴーグルの機能: 曇り止めコーティング; ダブルレンズ構造; ヘルメット対応ストラップ; 交換可能レンズシステム; 薄型フレーム; マグネット式クイックチェンジレンズ; ミラーレンズ; 調光レンズ; シリコン裏地ストラップ; ベンチレーションフレーム; その他
cs: Funkce ochranných brýlí: Vrstva proti zamlžování; Konstrukce s dvojitým zorníkem; Pásek kompatibilní s helmou; Systém výměnných zorníků; Nízkoprofilový rámeček; Magnetický zorník pro rychlou výměnu; Zrcadlový zorník; Fotochromatický zorník; Pásek se silikonovou úpravou; Odvětrávaný rámeček; Ostatní
pl: Cechy gogli: Powłoka anti-fog; Konstrukcja z podwójną soczewką; Pasek kompatybilny z kaskiem; System wymiany soczewek; Oprawka o niskim profilu; Magnetyczna szybka wymiana soczewek; Lustrzana soczewka; Soczewka fotochromowa; Pasek podszyty silikonem; Wentylowana oprawka; Inne
es: Características de las gafas: Revestimiento antiempañante; Construcción de doble lente; Correa compatible con casco; Sistema de lentes intercambiables; Marco de perfil bajo; Lente de cambio rápido magnético; Lente espejado; Lente fotocromático; Correa forrada de silicona; Marco ventilado; Otras
hu: Védőszemüveg funkciók: Páramentesítő bevonat; Dupla lencsés kialakítás; Sisakkal kompatibilis pánt; Cserélhető lencserendszer; Alacsony profilú keret; Mágneses gyorscserés lencse; Tükrös lencse; Fotokróm lencse; Szilikonbetétes pánt; Szellőző keret; Egyéb
bg-BG: Характеристики на предпазните очила: Покритие против замъгляване; Конструкция с двойна леща; Каишка, съвместима с каска; Система за сменяеми лещи; Нископрофилна рамка; Магнитна леща за бърза смяна; Огледална леща; Фотохроматична леща; Каишка със силиконово покритие; Вентилирана рамка; Друго
it: Caratteristiche degli occhialini: Rivestimento antiappannante; Costruzione a doppia lente; Fascia compatibile con casco; Sistema di lenti intercambiabili; Montatura a basso profilo; Lente a cambio rapido magnetica; Lente a specchio; Lente fotocromatica; Fascia rivestita in silicone; Montatura ventilata; Altro
sk-SK: Vlastnosti ochranných okuliarov: Vrstva proti zahmlievaniu; Konštrukcia s dvojitým sklom; Popruh kompatibilný s prilbou; Systém vymeniteľných skiel; Nízkoprofilový rám; Magnetické rýchloupínacie sklá; Zrkadlové sklá; Fotochromatické sklá; Popruh so silikónovou podšívkou; Vetraný rám; Iné
th: คุณสมบัติของแว่นตากันลม: เคลือบกันฝ้า; โครงสร้างเลนส์คู่; สายรัดที่ใช้ร่วมกับหมวกกันน็อกได้; ระบบเปลี่ยนเลนส์ได้; กรอบทรงต่ำ; เลนส์เปลี่ยนไวแบบแม่เหล็ก; เลนส์สะท้อนแสงปรอท; เลนส์เปลี่ยนสีอัตโนมัติ; สายรัดบุซิลิโคน; กรอบระบายอากาศ; อื่นๆ
hr-HR: Značajke Googlea: Premaz protiv zamagljivanja; Konstrukcija s dvostrukim lećama; Remen kompatibilan s kacigom; Sustav izmjenjivih leća; Okvir niskog profila; Magnetska leća za brzu zamjenu; Leća s efektom ogledala; Fotokromatska leća; Remen obložen silikonom; Ventilirani okvir; Ostalo
zh-CN: 护目镜功能特性: 防雾涂层; 双层镜片结构; 兼容头盔的镜带; 可互换镜片系统; 贴合镜框; 磁吸快换镜片; 镜面镜片; 光致变色镜片; 硅胶内衬镜带; 通风镜框; 其他
fr: Caractéristiques des lunettes de protection: Revêtement antibuée; Construction à double verre; Sangle compatible avec les casques; Système de verres interchangeables; Monture à profil bas; Verre magnétique à changement rapide; Verre miroir; Verre photochromique; Sangle doublée de silicone; Monture aérée; Autre
da: Egenskaber ved beskyttelsesbriller: Antidug-belægning; Dobbeltlinsekonstruktion; Hjelmkompatibel strop; System med udskiftelige linser; Lavprofilstel; Magnetisk quick-change-linse; Spejllinse; Fotokromatisk linse; Silikonebelagt strop; Ventileret stel; Andet
nl: Bril kenmerken: Anticondenscoating; Dubbele lensconstructie; Helmcompatibele band; Verwisselbaar lenssysteem; Low-profile montuur; Magnetische snelle wissel-lens; Spiegelende lens; Fotochromatische lens; Band met siliconenvoering; Geventileerd montuur; Anders
ko: 고글 기능: 김 서림 방지 코팅; 이중 렌즈 구조; 헬멧 호환 스트랩; 교체형 렌즈 시스템; 로우 프로파일 프레임; 마그네틱 퀵 체인지 렌즈; 미러 렌즈; 변색 렌즈; 실리콘 안감 스트랩; 통풍 프레임; 기타
de: Funktionen der Schutzbrille: Anti-Beschlag-Beschichtung; Doppelscheibenkonstruktion; Helmkompatibles Band; Wechselscheibensystem; Low-Profile-Rahmen; Magnetische Wechselscheibe; Verspiegelte Scheibe; Selbsttönende Scheibe; Silikonbeschichtetes Band; Belüfteter Rahmen; Andere
lt-LT: Akinių funkcijos: Nerasojanti danga; Dvigubų lęšių konstrukcija; Prie šalmo pritaikytas dirželis; Keičiamų lęšių sistema; Žemo profilio rėmelis; Magnetinis greitai keičiamas lęšis; Veidrodinis lęšis; Fotochrominis lęšis; Dirželis su silikoniniu pamušalu; Ventiliuojamas rėmelis; Kita
ru: Особенности защитных очков: Антизапотевающее покрытие; Конструкция с двойной линзой; Ремешок, совместимый со шлемом; Система сменных линз; Низкопрофильная оправа; Магнитная быстрая смена линз; Зеркальная линза; Фотохромная линза; Ремешок с силиконовой подкладкой; Вентилируемая оправа; Другое
el: Χαρακτηριστικά των προστατευτικών γυαλιών: Επίστρωση κατά του θαμπώματος; Κατασκευή διπλού φακού; Λουράκι συμβατό με κράνος; Σύστημα εναλλάξιμων φακών; Σκελετός χαμηλού προφίλ; Μαγνητικός φακός γρήγορης αλλαγής; Φακός καθρέφτης; Φωτοχρωμικός φακός; Λουράκι με επένδυση σιλικόνης; Αεριζόμενος σκελετός; Άλλο
sv: Egenskaper för skyddsglasögon: Imskyddsbehandling; Dubbellinskonstruktion; Hjälmkompatibelt band; Utbytbart linssystem; Lågprofilsbåge; Magnetisk lins för snabbt byte; Spegellins; Fotokromatisk lins; Silikonklätt band; Ventilerad båge; Andra
nb: Goggle-funksjoner: Antiduggbelegg; Dobbel linsekonstruksjon; Hjelmkompatibel stropp; Utskiftbart linsesystem; Lavprofilramme; Magnetisk linse for hurtigskifte; Speillinse; Fotokromatisk linse; Silikonbelagt stropp; Ventilert ramme; Annet
en: Goggle features: Anti-fog coating; Double lens construction; Helmet-compatible strap; Interchangeable lens system; Low-profile frame; Magnetic quick-change lens; Mirrored lens; Photochromic lens; Silicone-lined strap; Ventilated frame; Other
pt-BR: Recursos dos óculos de proteção: Revestimento antiembaçante; Lente dupla; Tira compatível com capacete; Sistema de lentes intercambiáveis; Armação de perfil baixo; Lente magnética de troca rápida; Lente espelhada; Lente fotocromática; Tira revestida de silicone; Armação ventilada; Outro
zh-TW: 護目鏡功能特色: 防霧塗層; 雙層鏡片結構; 安全帽相容綁帶; 可替換鏡片系統; 低調設計鏡框; 磁吸式快拆鏡片; 鏡面鏡片; 變色鏡片; 矽膠內襯綁帶; 透氣鏡框; 其他
fi: Suojalasien ominaisuudet: Huurtumisenestopinnoite; Kaksoislinssirakenne; Kypärän kanssa yhteensopiva hihna; Vaihdettava linssijärjestelmä; Matalaprofiilinen kehys; Magneettinen nopeasti vaihdettava linssi; Peililinssi; Fotokromaattinen linssi; Silikonivuorattu hihna; Ilmastoitu kehys; Muu
vi: Tính năng của kính bảo hộ: Lớp phủ chống sương mù; Cấu trúc tròng kính kép; Dây đeo tương thích với mũ bảo hiểm; Hệ thống tròng kính thay thế được; Gọng kính thiết kế thấp; Tròng kính thay nhanh bằng nam châm; Tròng kính tráng gương; Tròng kính đổi màu; Dây đeo lót silicone; Gọng kính có lỗ thông hơi; Khác
ro-RO: Caracteristici ale ochelarilor de protecție: Strat anti-aburire; Lentile duble; Curea compatibilă cu casca; Sistem de lentile interschimbabile; Ramă cu profil redus; Lentile magnetice cu schimbare rapidă; Lentile tip oglindă; Lentile fotocromatice; Curea căptușită cu silicon; Ramă ventilată; Altele